臺灣新北地方法院民事判決
109年度重訴字第314號

原      告  吳秀鳳  
訴訟代理人  詹文凱律師
被      告  沈瑞文  
            黃雅雅  
上二人共同
訴訟代理人  蔡順雄律師
            鄭凱威律師
            郭子揚律師

上列當事人間請求排除侵害事件，本院於民國111 年4 月11日言
詞辯論終結，判決如下：
     主  文
一、原告之訴及假執行之聲請均駁回。
二、訴訟費用由原告負擔。
    事實及理由
壹、程序方面：
一、按原告於判決確定前，得撤回訴之一部或全部。但被告已為
    本案之言詞辯論，應得其同意；訴之撤回應以書狀為之。其
    未於期日到場或係以書狀撤回者，自前項筆錄或撤回書狀送
    達之日起，10日內未提出異議者，視為同意撤回，民事訴訟
    法第262條第1、2、4項定有明文。本件原告於110年11月4日
    具狀撤回對被告李明昌之請求(見本院卷二第69頁)，被告李
    明昌自撤回書狀送達之日起，10日內未提出異議，已生撤回
    之效力，本院自無庸審究此部分，合先敘明。
二、按訴狀送達後，原告不得將原訴變更或追加他訴，但請求之
    基礎事實同一、擴張或減縮應受判決事項之聲明者，不在此
    限，民事訴訟法第255條第1項第2、3款定有明文。經查，本
    件原告起訴時聲明原係：(一)被告沈瑞文應將設置於新北市
    ○○區○○路000號及215號1樓後方如附圖A、B、C位置所示之冷
    氣室外機9台及鐵櫃遷移，不得向原告所有之新北市○○區○○
    路000巷00號1樓房屋排放熱氣及噪音。(二)被告黃雅雅應將
    新北市○○區○○路000號1樓後方如附圖D位置之加蓋部分拆除
    。(三)被告黃雅雅應將新北市○○區○○路000號1樓後方栅架之
    排水方向改變，不得將雨水直接排入同區中正路368巷48號1
    樓後方之空地。(四)被告李明昌應將設置於新北市○○路000
    號1樓後方如附圖E、F位置所示之冷氣室外機2台遷移，及將
    附圖G位置之加蓋部分拆除。(五)原告願供擔保，請准予宣
    告假執行。嗣變更為：(一)被告沈瑞文應將設置於新北市○○
    區○○路000號及215號1樓後方如附圖A、B、C位置所示之冷氣
    室外機5台及鐵櫃遷移，不得向原告所有之新北市○○區○○路0
    00巷00號1樓房屋排放熱氣及噪音。(二)被告黃雅雅應將新
    北市○○區○○路000號1樓後方如附圖D位置之加蓋部分拆除。(
    三)原告願供擔保，請准予宣告假執行。經核原告請求之基
    礎事實同一，且屬減縮應受判決事項之聲明，揆諸上開規定
    ，應予准許。
貳、原告主張：
一、被告沈瑞文應將其設於新北市○○區○○路000號及215號1樓後
    方之冷氣室外機及鐵櫃遷移：
(一)原告為新北市○○區○○路000巷00號1樓房屋(下稱原告房屋)所
    有權人，被告為新北市○○區○○路000號及215號1樓房屋(以下
    合稱系爭房屋，分則逕稱213號房屋、215號房屋)之承租人
    ，開設貝瑞牙科診所。原告房屋與被告承租系爭房屋二處之
    後方相鄰。被告於其租用系爭房屋後方靠防火間隔之牆面放
    置冷氣室外機原本有9台，現仍有5台，日夜均向該防火間隔
    排放熱氣及噪音，因該處旁即為原告房屋，熱氣灌入原告屋
    內，致面臨該冷氣室外機之窗戶，為免熱氣侵入而無法打開
    ，影響原告住家生活。該冷氣室外機日夜運作，發出巨大噪
    音，妨礙原告家人安寧，夜間亦難以入眠。另被告於該處設
    鐵櫃二只，開啟聲音甚大，被告之員工常於半夜開啟取放廢
    棄物，影響原告睡眠。
(二)經原告委請專業噪音測量人員於原告住宅內面向被告沈瑞文
    所設冷氣室外機之房間所做24小時連續之噪音量測結果，測
    點1為子女臥室，在109年7月16日15時至24時之每小時最大
    噪音值在55至75分貝，7月17日1時至15時每小時最大噪音值
    在53至74分貝，均超過日間55分貝及夜間50分貝標準。測點
    2為浴室，109年7月16日15時7月17日15時之每小時最大噪音
    值為50至78分貝，均超過日間55分貝及夜間50分貝標準。測
    點3為主臥室，在109年7月16日15時至7月17日15時間，除7
    月17日0時至1時間為48分貝外，其餘均超過50分貝，最高達
    75分貝，均高於日間55分貝及夜間50分貝標準。依據國際衛
    生組織2009年公佈之標準，日間噪音達55分貝以上，夜間達
    50分貝以上，即會對人體造成明顯傷害。被告冷氣機所發出
    之音量，已造成原告安寧及健康之危害。
(三)原告居住於所有房屋內，日夜受到被告診所之冷氣室外機及
    鐵櫃之熱氣及噪音侵入，影響安寧及生活品質，故依民法第
    793條、第800條之1之規定，請求鈞院判令禁止被告之侵入
    行為。
二、被告黃雅雅應將系爭213號房屋後方加蓋於法定空地上之違
    法建物拆除：
(一)被告黃雅雅為213號房屋所有人，其在房屋後方之空地上如
    附圖上D位置違法搭建建物，占用預留之法定空地，致使與
    原告房屋間之防火間隔縮小，如遇火災時，將發生延燒至原
    告房屋及阻礙救災、逃生等危險。
(二)民法第184條第2項規定：「違反保護他人之法律，致生損害
    於他人者，負賠償責任。」建築法第11條第1項及第2項規定
    建築基地應留設法定空地，法定空地與前後道路或其他建築
    物間之距離寬度於建築管理規則中定之。此一規定係限制建
    築基地於建築使用時，應保留一定比例面積之空地，旨在使
    建築物便於日照、通風、採光及防火等，以增進使用人之舒
    適、安全及衛生。法定空地如同時作為防火間隔使用，則兼
    具阻隔火劫蔓延之目的，俾使用人藉以逃生避難。故於法定
    空地上加蓋致妨害原有目的，即有違反保護他人法律及以背
    於善良風俗之方法妨害他人使用之構成，而應負損害賠償責
    任。被告於法定空地加蓋之行為，妨害法定空地之防火、逃
    生等功能，造成相鄰住戶之危險，已構成侵權行為，應將損
    害排除，回復法定空地之原狀。
三、訴之聲明：
(一)被告沈瑞文應將設置於新北市○○區○○路000號及215號1樓後
    方如附圖A、B、C位置所示之冷氣室外機5台及鐵櫃遷移，不
    得向原告所有之新北市○○區○○路000巷00號1樓房屋排放熱氣
    及噪音。
(二)被告黃雅雅應將新北市○○區○○路000號1樓後方如附圖D位置
    之加蓋部分拆除。
(三)原告願供擔保，請准予宣告假執行。
參、被告則以：
一、原告雖主張被告沈瑞文設置於系爭房屋後方之冷氣室外機及
    鐵櫃散發熱氣及噪音，影響原告生活安寧，應遷移云云，然
    未舉證已實其說外，原告亦在其建物後方設置冷氣室外機，
    足見原告之主張，顯係以損害他人為主要目的，要屬無據：
(一)原告提起本件訴訟前，業於108年間多次向新北市政府環境
    保護局就上開情勢提出檢舉，然新北市政府環境保護局實地
    檢測後，均未發現有噪音超標之情，足見原告所述並非事實
    。
(二)原告雖提出原證11之現場測量報告稱：被告沈瑞文所設冷氣
    室外機除於深夜時段外，均超過56分貝以上，即令於深夜時
    段亦超過50分貝云云。然被告沈瑞文否認原證11之證據能力
    及證明力，蓋原證11是否由專業人員所製作已非無疑；甚者
    ，系爭房屋為被告沈瑞文經營牙醫診所之營業處所，看診時
    間僅至晚上9時30分止，被告沈瑞文於每日看診時間結束後
    ，即將冷氣關閉，故被告沈瑞文裝設之冷氣室外機於深夜時
    間根本不可能發出聲響，益徵原告所提原證11顯非精確，且
    渠所主張之噪音亦與被告沈瑞文無關。依行政院環保署公告
    106年3月15日生效施行之「環境噪音測量方法」就室內測量
    方法規定如下：「於室內測量時需距離室內牆壁或其他主要
    反射面至少1m及離窗戶約1.5m。所有測量位置皆距離地面或
    樓板1.2m至1.5m」。然查，原證11第3頁五、「測量描述」
    第2點雖記載：「測點1及測點3麥克風高度離床板1.35m，距
    離周圍牆面1m以上。測點2麥克風高度離床板1.35m，距離周
    圍牆面1m以上，測量位置於室內中央。現場照片如圖3製圖8
    …」，然由原證11第5頁、第6頁、第7頁可知，測點1、測點2
    、測點3之麥克風均係面向窗戶而非單純面向牆壁，依上開
    「環境噪音測量方法」之規定，麥克風應距離窗戶1.5m以上
    ，然原證11卻僅距離1m，顯未依行政院環保署公告之「環境
    噪音測量方法」為之，甚者，測點1、測點3之麥克風亦非置
    於地板上而係放於床板上，也與環境噪音測量方法」之規定
    不符，故原證11之測量結果顯不得作為本件判斷之證據。
(三)原告亦在自家後方設置冷氣室外機，此由原告所提原證3所
    示照片左方可見冷氣室外機亦足證之。是以，原告與被告沈
    瑞文均將冷氣室外機設置於後巷，可見原告冷氣之熱氣亦會
    排至後巷，且會發出聲響，則原告所主張之噪音或熱氣是否
    為原告所致，已有可議外，原告自己可以將冷氣室外機設置
    於建物後方，卻就被告相同之行為，主張妨礙其生活安寧云
    云，顯係雙重標準，依一般社會通念，可認其權利之行使有
    違誠信原則，依實務見解應使原告之權利受到一定之限制而
    不得行使，故原告請求被告沈瑞文應將冷氣室外機及鐵櫃遷
    移云云，要屬無據。
(四)且按「氣響之侵入，按土地形狀，地方習慣可否認為相當，
    應參酌主管機關依法所頒布之管制標準予以考量，俾與事業
    之經營獲得衡平，以發揮規範相鄰關係積極調節不動產利用
    之功能。」(最高法院99年度台上字第223號民事判決要旨)
    。經查，新北市政府環境保護局回函可證被告沈瑞文於系爭
    房屋後方裝設冷氣室外機所發出之音量，並未超過法定噪音
    管制標準，且縱認原證11可採(假設語，被告否認之)，由原
    證11第14頁至第16頁所示測量結果，其中最大音源幾乎全為
    排水聲，然被告沈瑞文經營之牙醫診所於晚上11點至早上9
    點間並無營業，根本未開啟冷氣，原證11測得之「排水聲」
    ，顯見與被告沈瑞文設置之冷氣室外機無關。又系爭房屋坐
    落基地為甲種建築用地，而為第二類管制區，依噪音管制區
    劃定作業準則(附件12)，音量標準為：日間(上午6時至晚上
    8時)60均能音量(Leq)、晚間(下午8時至晚上10時)55均能音
    量(Leq)、夜間(晚上10時至翌日上午6時)50均能音量(Leq)
    ，惟由原證11第11頁至第13頁所示3個測點的測量結果計算
    ，測點1日間均能音量約為47.89、晚間均能音量約為51.95
    、夜間均能音量約為43.65；測點3日間均能音量約為52.54
    、晚間均能音量約為53.25、夜間均能音量約為45.35，均未
    超過上開標準；至於測點2之日間均能音量約為53.3、晚間
    均能音量約為55.25、夜間均能音量約為47.36，僅於晚間8
    時至10時之2小時間之均能音量超過上開標準0.25，惟測點2
    由原證11第6頁所示照片可見測量之麥克風對準開啟之窗戶
    ，且測點與窗戶不足環保署公告之測量方法1.5公尺之距離
    ，已難採信，遑論測點2為廁所，並非原告睡覺、休息之空
    間，對於原告之影響輕微，審酌永和地區地狹人稠，實無法
    期待鄰人毫無聲響，則依民法第793條但書「侵入輕微，或
    按土地形狀、地方習慣，認為相當者，不在此限」之規定，
    原告主張被告沈瑞文之冷氣室外機排放噪音影響渠生活安寧
    云云，並無理由。
(五)噪音管制法立法之目的係為維護「國民健康」及「環境安寧
    」，提高國民生活品質而制訂，而其規範之音量管制標準，
    乃屬「一般人」客觀上社會生活所能容忍之標準，故本件被
    告沈瑞文設置之冷氣室外機發出之聲響，既經新北市政府環
    境保護局測量後確認未逾法定標準，足見縱有噪音侵入(假
    設語)其情形亦屬輕微，原告依民法第793條但書之規定，即
    應有容忍義務。遑論，原告也同樣在渠所有建物後方設置冷
    氣室外機(且距離原告居住環境，顯較被告沈瑞文設置之冷
    氣室外機為近)，益見，原告對於冷氣室外機所發出之聲響
    應能接受，而不至影響渠生活，否則豈有可能自行設置冷氣
    室外機影響渠自身之生活安寧？
(六)另原告雖主張被告之冷氣室外機排放熱氣侵入渠屋內，然原
    告並未舉證已實其說，已難採信。且鈞院會同兩造於111年1
    月14日進入原告屋內履勘時，被告冷氣室外機處於運轉狀態
    ，惟原告屋內並無明顯熱氣侵入，益徵原告主張被告之冷氣
    室外機排放熱氣侵入渠屋內云云，顯非事實。
(七)又原告雖主張被告所設置之鐵櫃二只，開啟聲音甚大，且被
    告之員工常在半夜開啟取放廢棄物，影響原告睡眠云云。然
    原告除未舉證外，由原告所提原證11(被告否認其證據能力
    及證明力)第14至16頁可見，並無原告所稱「開啟鐵櫃」之
    聲響，且雖原告主張無理由，被告亦基於敦親睦鄰，更換鐵
    櫃門鎖減少開啟之音量，並將原放置於鐵櫃內之氣瓶移至被
    告屋內，鐵櫃已經不會再發出洩壓聲響，此亦為鈞院111年1
    月14日履勘時所確認，故原告主張被告應遷移鐵櫃2只，並
    無理由。
二、原告主張被告黃雅雅所有系爭213號房屋1樓後方建物為違建
    ，並妨礙原告逃生云云，要非可採：
(一)被告黃雅雅為系爭213號房屋基地之原地主，嗣委託建商興
    建系爭213號房屋，而原告附圖1所稱「加蓋違建」係建商於
    92年間完工並交付系爭213號房屋予被告黃雅雅時即建竣，
    並非被告黃雅雅自行增建，先不論系爭213號1樓後方建物座
    落基地是否為法定空地(原告並未舉證)，系爭213號1樓後方
    建物完全座落於原告所有之基地範圍內，並未侵入原告之土
    地，原告既非系爭213號房屋基地之共有人，渠就被告黃雅
    雅於系爭213號房屋基地上之任何行為，應無置喙餘地。
(二)原告房屋於系爭後巷並無任何出入口，原告根本不可能從後
    巷逃生，渠空言辯稱被告於法定空地加蓋之行為，影響其逃
    生安全，要非可信。
(三)且按「負損害賠償責任者，除法律另有規定或契約另有訂定
    外，應回復他方損害發生前之原狀。」民法第213條第1項明
    定之。查原告於108年4月15日取得原告房屋所有權，而系爭
    213號房屋早於92年間建竣時即有原告附圖1所稱「加蓋違建
    」(被告否認為違建)存在，故原告主張被告黃雅雅構成侵權
    行為應將系爭213號1樓後方建物拆除云云，要與損害賠償方
    法之回復原狀不符，要屬無據。
(四)退步言之，縱認被告黃雅雅所有系爭213號房屋後方建物為
    違建，然未越界建築占用原告所有之土地，且未妨礙原告逃
    生，原告主張被告黃雅雅應依民法地184條第2項規定，拆除
    增建部分，應無理由：
 1、按「防火構造建築物，除基地鄰接寬度六公尺以上之道路或
    深度六公尺以上之永久性空地側外，依左列規定：一、建築
    物自基地境界線退縮留設之防火間隔未達一．五公尺範圍內
    之外牆部分，應具有一小時以上防火時效，其牆上之開口應
    裝設具同等以上防火時效之防火門或固定式防火窗等防火設
    備。(第1款)建築物自基地境界線退縮留設之防火間隔在一．
    五公尺以上未達三公尺範圍內之外牆部分，應具有半小時以
    上防火時效，其牆上之開口應裝設具同等以上防火時效之防
    火門窗等防火設備。但同一居室開口面積在三平方公尺以下
    ，且以具半小時防火時效之牆壁(不包括裝設於該牆壁上之
    門窗)與樓板區劃分隔者，其外牆之開口不在此限。(第2款)
    」建築技術規則建築設計施工編第110條第1款、第2款參照
    。縱兩造所有房屋後方巷道為防火間隔，然由上開規定可知
    ，防火間隔若小於1.5公尺尚非違法。而本件兩造所有房屋
    後方巷道縱於被告黃雅雅所有建物增建後，仍至少有1.95公
    尺以上之間隔，難認有妨礙原告逃生之情形。甚者，原告所
    有建物於系爭後巷並無任何出入口，且原告就渠建物後方窗
    戶均加裝鐵窗，顯見原告根本不可能從後巷逃生，渠空言辯
    稱被告於法定空地加蓋之行為，影響其逃生安全云云，顯屬
    臨訟杜撰，要非可信。
 2、觀諸建築法第1條規定：「為實施建築管理，以維護公共安
    全、公共交通、公共衛生及增進市容觀瞻，特制定本法」。
    可知上開規定所保護者乃公共安全與交通秩序，與民法第18
    4條第2項立法意旨係在保護個人之權益，有所不同。是以，
    上述法規既非為保護個別人民之通行權而設，雖使個別人民
    間接獲得利益，然此一利益僅為「反射利益」，其利益並非
    法律之目的所在，或僅偶然發生，不符民法第184條第2項規
    定要件，故原告主張被告黃雅雅違反建築法第11條之規定，
    應依民法第184條第2項負損害賠償責任，即屬無稽。
 3、按損害賠償之債，以有損害之發生及有責任原因之事實，並
     二者之間有相當因果關係為其成立要件。原告就渠因被告
    黃雅雅於系爭213號房屋後方增建建物，受有何損害並未舉
    證證明之，故渠主張要非可採。
 4、退萬步言，縱原告主張被告黃雅雅於系爭213號房屋後方增
    建之行為，將導致與渠所有建物間之防火間隔縮小而受有損
    害為真(假設語，被告否認之)。然系爭213號房屋後方增建
    物於92年間即建竣，則被告之侵權行為於92年間即發生(假
    設語，非自認)，然自92年間至108年原告取得原告房屋所有
    權止，長達16年之期間，原告之前手未曾以上開事實向被告
    黃雅雅主張侵權行為損害賠償請求權。故原告之前手對被告
    黃雅雅之損害賠償請求權已罹於時效，不因原告其後買受取
    得原告房屋所有權後，使業已罹於時效之請求權死而復生。
    是原告主張民法第184條第2項之損害賠償請求權已罹於時效
    ，故渠請求回復原狀云云，要屬無據。
三、被告沈瑞文於本件起訴前後，因原告要求改善，被告基於敦
    親睦鄰，且尊重鈞長之曉諭，改善情形如下：(一)本件起訴
    前，即曾在原告要求下將原本裝置位置較低之冷氣室外機1
    台遷移至旁邊較高之位置。(二)原告陳稱被告於屋後裝設鐵
    櫃，其一放置打掃工具之鐵櫃開門聲非常大聲，被告已更換
    門鎖，減低原開啟門閂會發出之摩擦聲。(三)另原告稱被告
    沈瑞文於鐵櫃放置氣瓶，每日洩壓一次聲響影響渠安寧云云
    ，被告沈瑞文亦將該氣瓶移至室內。(四)又被告沈瑞文屋後
    雨棚雖原即未逾越兩造地界線，然被告沈瑞文仍依鈞長曉諭
    ，將雨棚外緣退縮，故如遇大雨，雨水絕對不致噴濺致原告
    土地。上開各節，有被證3、5、6、7照片在卷可證，並經鈞
    院現場勘驗屬實，並有勘驗筆錄可稽。並聲明：(一)原告之
    訴及假執行之聲請均駁回。(二)如受不利判決，願供擔保請
    准宣告免為假執行。
肆、本院之判斷：
一、原告為原告房屋所有權人，被告沈瑞文為系爭房屋之承租人
    ，被告黃雅雅為系爭213號房屋所有權人，被告沈瑞文於系
    爭房屋開設貝瑞牙科診所，原告房屋與系爭房屋二處之後方
    相鄰，被告沈瑞文於其租用系爭房屋後方牆面放置冷氣室外
    機原本9台現為5台、設鐵櫃二只、系爭213號房屋後方有加
    蓋建物等事實，為兩造所不爭執，並有原告所提之現場圖1
    件、建物第二類謄本2件、現場照片6件附卷可證，首堪認定
    。
二、有關原告主張被告沈瑞文所放置之冷氣室外機，日夜均排放
    熱氣及噪音，熱氣灌入原告屋內，冷氣室外機日夜運作發出
    巨大噪音，鐵櫃開啟聲音甚大，妨礙原告家人安寧。原告自
    得依民法第793條、第800條之1之規定，請求禁止被告之侵
    入行為。被告黃雅雅於系爭213號房屋後方加蓋建物，妨害
    法定空地之防火、逃生等功能，造成相鄰住戶之危險，違反
    建築法第11條第1項及第2項建築基地應留設法定空地之規定
    ，已構成民法第184條第2項之侵權行為，應將損害排除，回
    復法定空地之原狀乙節。則為被告所否認，並以前開情詞置
    辯。本院查：  
(一)原告請求被告沈瑞文應將其設於系爭房屋後方之冷氣室外機
    及鐵櫃遷移，是否有據：
 1、按噪音管制法係為維護國民健康及環境安寧，提高國民生活
    品質所制定。該法所稱之噪音，係指超過管制標準之聲音。
    噪音管制法第1、3條定有明文。被告沈瑞文承租之系爭房屋
    屬新北市政府公告第2類噪音管制區，依噪音管制標準第5條
    就營業場所噪音管制標準值，全頻噪音管制標準分別為日間
    (指上午7時至晚上7時)57分貝、晚間(指晚上7時至晚上10時
    )52分貝、夜間(指晚上10時至翌日上午7時)47分貝，低頻噪
    音管制標準則為日間37分貝、晚間32分貝、夜間27分貝等情
    ，有噪音管制標準可證。
 2、原告前於108年間曾向新北市政府環境保護局檢舉，經新北
    市政府環境保護局於108年8月14日15時許派員前往測量，均
    能音量為41.6分貝，符合第2類噪音管制區營業場所日間噪
    音管制標準(57分貝)，後與陳情人前往店家後方防火巷協調
    ，仍當場責囑業者加強噪音防制措施及冷氣設備維護保養，
    以維環境品質。此有新北市政府環境保護局109年7月9日新
    北環稽字第1091234063號函附卷可證(見本院卷一第117頁)
    ，足見被告沈瑞文所設置之冷氣室外機及鐵櫃於檢舉當時所
    發生之音響，未逾噪音管制標準之均能音量。
 3、據原告自行委託噪音測量人員所提出原證11之現場測量報告
　　所載：測點1(主臥室)日間均能音量為48.11分貝、晚間均能
    音量為51.2分貝、夜間均能音量為43.63分貝；測點2(衛浴
    間)之日間均能音量為53.76分貝、晚間均能音量為55.07分
    貝、夜間均能音量為47.25分貝；測點3(另一房間)日間均能
    音量為52.77分貝、晚間均能音量為53.4分貝、夜間均能音
    量為45.71分貝(見本院卷一第175至177頁)。於測點2之晚間
    及夜間，測點3之夜間均能音量略有超過管制標準值。惟測
    點2為衛浴間，並非原告家人夜間休息之處所，而測點3雖為
    另一房間，但僅略為超過管制音量，對原告及其家人之影響
    尚屬輕微。 
 4、又查，前開測量報告測量時，現場有冷氣室外機11台(包含
    被告沈瑞文設置9台、被告李明昌設置2台)及鐵櫃2只，而被
    告李明昌所設置之2台已遷移，另據原告陳報目前被告沈瑞
    文亦僅設置5台(見本院卷二第179頁)，故目前現場僅餘冷氣
    室外機5台及鐵櫃2只，較之測量時大幅減少。又被告沈瑞文
    基於敦親睦鄰有如下改善情形：(一)將原本裝置位置較低之
    冷氣室外機1台遷移至旁邊較高之位置。(二)將鐵櫃更換門
    鎖，減低原開啟門閂會發出之摩擦聲。(三)將鐵櫃內所放置
    氣瓶移至自己室內，杜絕氣瓶每日2次洩壓所產生之聲響。(
    四)將屋後雨棚外緣退縮及安裝玻璃片、泄水槽，使雨水不
    致噴濺原告土地及降低聲響。(五)冷氣室外機的導風片往上
    撥，使熱氣不會直接吹向原告房屋。此有被告所提被證3、5
    、6、7照片在卷可證，並經本院現場勘驗屬實，製有勘驗筆
    錄可稽(見本院卷二第139至141頁、23、163至167頁)。綜上
    ，即使依改善環境前之測量報告，其所發聲響亦僅部分時段
    之均能音量略高於管制標準，然目前現場情況已與前開測量
    報告之測量基準大幅改善，減少許多聲響來源，衡情，該等
    冷氣室外機及鐵櫃所發出之聲響，應不致高於噪音管制標準
    值。是前開測量報告已非得據為本件原告所爭執噪音之證據
    。
 5、另原告又主張被告沈瑞文之冷氣室外機排放熱氣侵入其屋內
    ，惟為被告沈瑞文所否認，姑不論原告就此有利於己之事實
    未舉證以實，且被告沈瑞文基於敦親睦鄰亦已將該等冷氣室
    外機的導風片往上撥，使熱氣不會直接吹向原告房屋，是原
    告此部分主張，亦非可採。
 6、基此，原告請求被告沈瑞文應將其設於系爭房屋後方之冷氣
    室外機及鐵櫃遷移云云，尚屬無據，難以准許。
(二)原告請求被告黃雅雅應將系爭213號房屋後方加蓋建物拆 除
    ，是否有理由：
 1、被告黃雅雅所有系爭213號房屋後方加蓋建物，面積為18.20
    平方公尺，座落在自己所有之基地範圍內，並未侵占原告所
    有之土地，此有新北市中和地政事務所109年8月21日複丈字
    第952號複丈成果圖附卷可證(見本院卷一第357頁)。又原告
    房屋於系爭後巷並無任何出入口，且就渠房屋後方窗戶均加
    裝鐵窗，顯見原告應不致自後巷逃生。而本件兩造所有房屋
    後方巷道寬度為405公分，於被告黃雅雅增建後，仍保有至
    少1.93公尺以上之間隔，此經本院履勘現場製有勘驗筆錄可
    證(見本院卷二第141頁)，合先敘明。
 2、原告指稱被告黃雅雅違反建築法第11條之規定，而主張構成
    違反保護他人之法律，應依民法第184條第2項之規定負損害
    賠償責任。惟按建築法第1條規定：「為實施建築管理，以
    維護公共安全、公共交通、公共衛生及增進市容觀瞻，特制
    定本法」。可知上開規定所保護者乃公共安全與交通秩序，
    與民法第184條第2項立法意旨係在保護個人之權益，有所不
    同。上述法規既非為保護個別人民之通行權而設，雖使個別
    人民間接獲得利益，然此一利益僅為「反射利益」，其利益
    並非法律之目的所在，或僅偶然發生，不符民法第184條第2
    項規定要件，故原告主張被告黃雅雅違反建築法第11條之規
    定，應依民法第184條第2項負損害賠償責任，要非可採。
 3、又損害賠償之債，以有損害之發生及有責任原因之事實，並
     二者之間有相當因果關係為其成立要件。而按當事人主張
    有利於己之事實者，就其事實有舉證之責任，民事訴訟法第
    277條前段定有明文。次按民事訴訟如係由原告主張權利者
    ，應先由原告負舉證之責，若原告先不能舉證，以證實自己
    主張之事實為真實，則被告就其抗辯事實即令不能舉證，或
    其所舉證據尚有疵累，亦應駁回原告之請求(最高法院17年
    上字第917號判例意旨參照)。原告就其因被告黃雅雅於系爭
    213號房屋後方增建建物，受有何損害及二者之間有何相當
    因果關係，並未舉證證明之，是原告請求被告黃雅雅應將系
    爭213號房屋後方加蓋建物拆除，難認有據。
三、綜上所述，原告依民法第793條、第800條之1之規定，請求
    被告沈瑞文應將設置於新北市○○區○○路000號及215號1樓後
    方如附圖A、B、C位置所示之冷氣室外機5台及鐵櫃遷移；及
    依民法第184條第2項之規定，請求被告黃雅雅應將新北市○○
    區○○路000號1樓後方如附圖D位置之加蓋部分拆除，均為無
    理由，不應准許。原告之訴既經駁回，其假執行之聲請，已
    失所附麗，應併予駁回。
四、本件事證已臻明確，兩造所為其餘攻擊、防禦及舉證，經本
    院審酌後，認與判決結論均無影響，爰不一一論列，附此敘
    明。
五、結論：本件原告之訴為無理由，因此判決如主文。
中　　華　　民　　國　　111 　年　　5 　　月　　30　　日
                  民事第一庭    法　官　毛崑山
以上正本，係照原本作成。
如對本判決上訴，須於判決送達後20日內向本院提出上訴狀。如
委任律師提起上訴者，應一併繳納上訴審裁判費。
中　　華　　民　　國　　111 　年　　5 　　月　　30　　日
                                書記官　童淑敏